臺灣雲林地方法院刑事判決　　　　　　　　　　　　　九十二年度訴字第五九九號
　　公　訴　人　臺灣雲林地方法院檢察署檢察官
　　被　　　告　己○○
右列被告因槍砲彈藥刀械管制案件，經檢察官提起公訴（九十二年度偵字第二八七七
號），嗣經公訴檢察官撤回轉讓手槍罪部分，被告就其餘被訴事實為有罪之陳述，本
院聽取當事人之意見後，裁定依簡式審判程序審理，茲判決如左：
    主  文
己○○共同連續未經許可，持有其他可發射子彈具有殺傷力之改造手槍，處有期徒刑
壹年貳月，併科罰金新臺幣壹萬伍仟元，罰金如易服勞役，以新台幣玖佰元即銀元
佰元折算壹日。扣案之仿GLOCK廠半自動手槍製造之玩具手槍，換裝土造金屬槍管改
造而成之改造手槍（槍枝管制編號0000000000號）壹把、仿BERETTA廠半
自動手槍製造之金屬玩具手槍，換裝土造金屬槍管改造而成之改造手槍（槍枝管制編
號0000000000號）壹把均沒收。
    事  實
一、己○○自民國九十二年一月間起，未經許可，自年籍姓名不詳之成年男子處取得
    具殺傷力之仿BERETTA廠半自動手槍製造之金屬玩具手槍，換裝土造金屬槍管改
    造而成之改造手槍（槍枝管制編號0000000000）一把並持有之。
二、乙○○（業經本院判處有期徒刑一年，併科罰金新台幣（下同）一萬元確定）為
    雲林縣斗六市鎮○路一三八號『７─１１』超商之店員，負責值大夜班，為從事
    業務之人。因染有毒癮，缺錢購買毒品，於九十二年六月十二日凌晨三時許，在
    上址超商處與戊○○（業經本院判處有期徒刑一年二月，併科罰金一萬元確定）
    約定，由戊○○夥同友人於乙○○在上開超商值班時前往佯以強盜財物，得手後
    再由戊○○將所得款項為乙○○購買第一級毒品海洛因，以遂其業務侵占之目的
    ，又因該超商裝有攝影機，乙○○為恐超商店長徐麗盈發覺有異，乃囑戊○○須
    攜帶刀、槍以佯裝遭強盜。嗣戊○○於同日晚間七時許，在丁○○（業經本院判
    處有期徒刑一年十月，併科罰金一萬五千元確定）位於台中縣太平市○○○○街
    四五號租屋處，將前揭與乙○○之約定事項告知丁○○、己○○二人，己○○乃
    與乙○○、戊○○及丁○○基於意圖為自己不法所有之犯意聯絡，同意以佯裝強
    盜財物之方式至上開超商共同侵占乙○○業務上所持有之財物，其後乃由丁○○
    攜帶仿GLOCK廠半自動手槍製造之玩具手槍，換裝土造金屬槍管改造而成之改造
    手槍（槍枝管制編號0000000000，下稱仿GLOCK改造手槍）一把，夥
    同己○○搭乘戊○○所駕駛之自小客車一起南下雲林，戊○○並電告乙○○於翌
    日凌晨將前往上開超商佯裝強盜財物。於翌日凌晨一時許三人抵達雲林縣斗六市
    後，先至上開超商勘查明瞭周遭環境，並為掩飾犯行，三人乃推由丁○○在斗六
    市○○里○○路一九九號前，持自備鑰匙竊取丙○○所有車牌ＵＳＴ─１９９號
    輕機車一部，得手後由己○○騎乘該機車搭載丁○○前往上址超商，戊○○則至
    距該超商三百公尺某處等候，三人並約定俟丁○○、己○○取得財物後，至該處
    與被告戊○○會合。嗣丁○○、己○○二人抵達前開超商後，丁○○先將上開仿
    GLOCK改造手槍插入腰際並以衣服遮掩，進入超商內即對乙○○亮出手槍，示意
    乙○○配合，再由尾隨而入之己○○將乙○○拉進櫃臺內，乙○○遂將櫃臺抽屜
    拉開，由己○○將抽屜內乙○○業務上所持有之現金二萬零六百元予以侵占入己
    。丁○○、己○○二人旋即騎乘上開機車逃離現場，前往約定地點與戊○○會合
    ，並將機車丟棄在該地，繼則由戊○○駕駛上開自小客車搭載二人返回丁○○之
    上址租屋處，所侵占之款項乃由戊○○、乙○○共同分得一萬零六百元，丁○○
    與己○○各分得五千元。嗣於九十二年六月二十日凌晨二時為員警所循線查獲，
    並在丁○○上址租屋處扣得仿GLOCK改造手槍、仿BERETTA改造手槍各乙把。
三、案經雲林縣警察局斗六分局報告臺灣雲林地方法院檢察署檢察官偵查起訴。
    理  由
一、本件被告己○○被訴轉讓手槍部分，業經公訴檢察官撤回，此有撤回起訴書一份
    附卷可稽，本院就此部分自不予審理。又被告己○○所犯為死刑、無期徒刑、最
    輕本刑三年以上有期徒刑及高等法院管轄第一審案件以外之罪，並經被告於準備
    程序進行中，就前揭被訴事實為有罪之陳述，經法官告知簡式審判程序之旨，並
    聽取公訴人、被告及辯護人之意見後，合議庭認為適宜，依刑事訴訟法第二百七
    十三條之一第一項之規定，裁定進行簡式審判程序，合先敘明。
二、右揭犯罪事實，業據被告己○○於警、偵訊及本院審理中坦承不諱，核與同案被
    告乙○○、戊○○、丁○○於警、偵訊及本院審理中所述相符，並據被害人丙○○、徐麗盈指訴在卷，且有照片二十六幀、贓物認領保管收據一份附卷足稽及仿
    GLOCK改造手槍、仿BERETTA改造手槍各乙把扣案可資佐證。另扣案之仿GLOCK改
    造手槍、仿BERETTA改造手槍各乙把經送驗結果，上開手槍之機械性能良好，可
    擊發適用子彈，認均具殺傷力，此有內政部警政署刑事警察局九十二年九月五日
    刑鑑字第０九二０一四二七三八號槍彈鑑定書一份可佐。被告前揭犯行，均堪認
    定。
三、被告所犯罪名：
  (一)核被告己○○所為，係犯槍砲彈藥刀械管制條例第十一條第四項未經許可，持有
    其他可發射子彈具有殺傷力之手槍罪、刑法第三百二十條第一項竊盜罪、第三百
    三十六條第二項業務侵占罪。
  (二)被告己○○與同案被告戊○○、丁○○、乙○○所犯槍砲彈藥刀械管制條例第十
    一條第四項之未經許可，持有其他可發射子彈具有殺傷力之手槍罪，為刑法第一
    百八十七條之意圖供自己犯罪而持有軍用槍砲罪之特別規定，依特別法優於普通
    法之法理，自應優先適用槍砲彈藥刀械管制條第十一條第四項之罪論處（最高法
    院七十三年度第一次刑事庭會議決議參照）。
  (三)按因業務上持有之身份關係而成立之業務上侵占罪，與僅因身份關係或其特定關
    係而致刑有重輕之情形有別，因而無業務關係之人與有業務關係者共同侵占，依
    刑法第三十一條第一項規定仍應以同法第三百三十六條第二項業務上侵占之共犯
    論，最高法院四十五年台非字第五號判決參照。被告己○○與同案被告戊○○、
    丁○○、乙○○共同侵占乙○○業務上持有之財物，依刑法第三十一條第一項之
    規定均應論以刑法第三百三十六條第二項業務侵占罪。公訴意旨認應依刑法第三
    百三十五條第一項普通侵占罪處斷，尚有未洽，惟公訴檢察官已變更起訴法條為
    刑法第三百三十六條第二項之業務侵占罪，且起訴事實相同，本院自得變更起訴
    法條。
  (四)被告己○○所持有之仿BERETTA改造手槍、與同案被告丁○○所共同持有之仿
    GLOCK 改造手槍，應屬槍砲彈藥刀械管制條例第十一條所指之其他可發射子彈具
    有殺傷力之手槍，公訴意旨認被告應依該條例第七條第四項處斷，尚有未洽，惟
    公訴檢察官已變更起訴法條為同條例第十一條第四項之罪，且起訴事實相同，本
    院亦得變更起訴法條。
  (五)被告己○○與同案被告戊○○、丁○○、乙○○間就所犯業務侵占罪、持有其他
    可發射子彈具有殺傷力之手槍罪，均事前共謀，推由丁○○、己○○下手實施，
    事後並朋分贓款，顯有犯意聯絡，行為分擔，應論以共同正犯。另被告己○○與
    同案被告戊○○、丁○○間就竊盜罪部分，亦有犯意聯絡及行為分擔，為共同正
    犯。
  (六)被告己○○先後持有仿BERETTA手槍及仿GLOCK手槍之行為，時間緊接，方法相同
    ，觸犯構成要件相同之罪名，顯係基於概括犯意為之，應依連續犯規定論以一罪
    ，並依法加重其刑。
  (七)被告己○○以持有前揭仿GLOCK手槍及竊取被害人丙○○所有之機車為方法而達
    侵占乙○○業務上所持有財物之目的，所犯三罪間，均有方法結果之牽連關係，
    應從重之未經許可持有其他可發射子彈具有殺傷力之手槍罪論處。
四、爰審酌被告年輕力壯，不思以正當途徑獲得財物，惟犯罪後尚能坦承犯行，犯後
    態度良好，被告己○○與丁○○共同持有改造手槍僅係為佯裝強盜，其另持有仿
    BERETTA手槍亦未持以犯其他罪行，犯罪情節尚屬輕微，所生危害非鉅，犯罪所
    得亦不多，家中尚有妻兒待其扶養等一切情狀，量處如主文所示之刑，並就罰金
    部分諭知易服勞役之折算標準。扣案之仿GLOCK改造手槍、仿BERETTA改造手槍各
    一支均為違禁物，應依刑法第三十八條第一項第一款之規定宣告沒收。至擦槍工
    具一組非供被告犯本案所得或所用之物，亦非違禁物，爰不另為沒收之諭知。
據上論斷，應依刑事訴訟法第二百七十三條之一、第二百九十九條第一項前段、第三
百條，槍砲彈藥刀械管制條例第十一條第四項，刑法第十一條前段、第二十八條、第
三十一條第一項、第五十六條、第三百三十六條第二項、第三百二十條第一項、第五
十五條、第四十二條第二項、第三十八條第一項第一款，罰金罰鍰提高標準條例第一
條前段、第二條，現行法規所定貨幣單位折算新臺幣條例第二條，判決如主文。
本案經檢察官甲○○到庭執行職務。
中      華      民      國      九十三    年     四     月    二十七    日
                                        臺灣雲林地方法院刑事第四庭
                                            法  官  吳錦佳
右正本證明與原本無異。
如不服本判決，應於判決送達後十日內向本院提出上訴狀( 應附繕本 )。
                                            書記官  王淑美
中      華      民      國      九十三    年     四     月    二十七    日
附錄本案論罪科刑法條：
槍砲彈藥刀械管制條例第十一條第四項
未經許可，持有、寄藏或意圖販賣而陳列第一項所列槍砲者，處一年以上七年以下有
期徒刑，併科新臺幣七百萬元以下罰金。
中華民國刑法第三百二十條
意圖為自己或第三人不法之所有，而竊取他人之動產者，為竊盜罪，處五年以下有期
徒刑、拘役或五百元以下罰金。
意圖為自己或第三人不法之利益，而竊佔他人之不動產者，依前項之規定處斷。
前二項之未遂犯罰之。
中華民國刑法第三百三十六條
對於公務上或因公益所持有之物，犯前條第一項之罪者，處一年以上七年
以下有期徒刑，得併科五千元以下罰金。
對於業務上所持有之物，犯前條第一項之罪者，處六月以上五年以下有期
徒刑，得併科三千元以下罰金。
前二項之未遂犯罰之。
